# 请教陈版，在PPP项目中遇到一个问题

提问人：kkkgrom 时间：2017-09-08 16:41:31
在PPP项目中优先LP享有权力可以确定GP，但享有固定回报 GP是同一控制下和优先LP平级的关联实体，负责经营管理，承担风险并享有份额最多的可变回报 劣后级LP负责建设享有可变回报 这个案例里面： （ 1 ）在单体层面，应该由优先LP还是GP来合并PPP基金，或者都不能合并PPP基金，如果都不合并视为合营安排还是金融工具？ （ 2 ）如果是GP来合并PPP基金，但是GP是由优先LP来确定的，是不是不符合控制中提到的权力的条件

回答人：chenyiwei
建议给出各合伙人份额和分配方式的具体数据，以判断各方享有可变回报的量级、比例和波动性；另外请关注该合伙企业的设立目的是否为投资于事先已经确定的特定PPP项目，GP和劣后级LP的关系等。